臺灣板橋地方法院民事判決　九十一年度親字第二○號
　　原　　　　告　乙○○
　　被　　　　告　甲○○
右當事人間請求否認子女事件，本院判決如左：
    主      文
確認被告甲○○非原告自被告吳清信受胎所生之婚生子。
訴訟費用由被告負擔。
    事      實
甲、原告方面：
一、聲明：如主文所示。
二、陳述：
    原告與被告吳清信前於民國七十九年五月二十日結婚，嗣於八十九年年三月十三
    日協議離婚，八十九年九月二十日辦理離婚登記。雖原告於上開婚姻關係消滅後
    之九十年六月六日產下一子即被告甲○○，依法受婚生推定為原告與被告告吳清
    信之婚生子女。然原告自八十九年二月一日起即未與被告吳清信同居，該被告甲
    ○○實係原告與第三人所生，確非原告自被告吳清信受胎所生之子女，為此爰依
    民法第一千零六十三條第二項之規定提起本件否認子女訴訟，請求確認被告甲○
    ○非原告自被告吳清信受胎所生之婚生子。
三、證據：提出戶籍謄本、離婚協議書、出生證明書及照片等為證，並聲請本院依職
    權函請法務部調查局為親子血緣鑑定及訊問證人彭及盛。
乙、被告方面：
一、聲明：同意原告之請求。
二、陳述：對原告之主張無意見。
    理　　　由
一、按關於認諾及訴訟上自認或不爭執事實之效力，於第五百八十九條否認子女之訴
    ，不適用之，民事訴訟法第五百九十四條定有明文。查本件被告吳清信於言詞辯
    論期日同意原告之請求並就原告主張之事實為不爭執，揆諸首揭法條之說明，自
    不發生被告認諾或不爭執事實之效力，合先敘明。
二、經查原告主張其與被告吳清信本係夫妻關係，嗣於八十九年九月二十日登記協議
    離婚，雖原告於上開婚姻關係消滅後之九十年六月六日產下一子即被告甲○○，
    而依法受婚生推定為原告與被告吳清信之婚生子女，然原告自八十九年二月一日
    起即未與被告吳清信同居，被告甲○○非原告自被告吳清信受胎所生之子女之事
    實，業據原告提出相符之戶籍謄本為憑，並有證人彭及盛於九十一年五月三十一
    日到庭所證之詞足佐，並經兩造不爭執雖依法不生自認效力，惟此亦有本院依原
    告聲請函請法務部調查局就被告二人間血緣關係為鑑定之結果通知覆稱，依據遺
    傳法則，被告甲○○之ＤＮＡＳＴＲ、、、、等各項型別與被告吳清信之各項相
    對應之型別均矛盾，因此認為被告吳清信與不可能為甲○○之生父，此有法務部
    調查局之鑑定通知書附卷可參，足認原告主張被告甲○○非其自被告吳清信受胎
    所生之婚生子女，要屬真實，堪以採信。
三、按妻之受胎，係在婚姻關係存續中者，推定其所生子女為婚生子女。前項推定，
    如夫妻之一方能證明妻非自夫受始者，得提起否認之訴。但應於知悉子女出生之
    日起，一年內為之，民法第一千零六十三條定有明文。經查本件原告於九十年六
    月六日產下被告甲○○之時，經回溯其受胎期間係在其與被告吳清信婚姻關係存
    續期間，依法雖應推定被告甲○○為原告與被告吳清信所生之婚生子女，然原告
    與被告吳清信於前開被告甲○○之受胎期間既無同居為性行為之事實，參以法務
    部調查局鑑定被告甲○○與被告吳清信二者間並無血緣之生父子關係結果，被告
    甲○○實非原告自被告吳清信受胎所生。從而，原告提起本件否認子女之訴，請
    求確認被告甲○○非原告自被告吳清信受胎所生之婚生子，於法洵屬有據，應予
    准許。
四、據上論結，本件原告之訴為有理由，並依民事訴訟法第八十五條第一項前段、第
    七十八條，判決如主文。
中　　　華　　　民　　　國　　九十一　　年　　　六　　　月　　　十四　　日
                                    臺灣板橋地方法院家事法庭
~B法　　　官　楊志勇
右為正本係照原本作成。
如對本判決不服，須於判決送達後二十日內向本院提出上訴狀。
中　　　華　　　民　　　國　　九十一　　年　　　六　　　月　　　十四　　日
~B法院書記官　尤朝松
